【裁判字號】    92,交聲,511
【裁判日期】    920721
【裁判案由】    聲明異議
【裁判全文】
臺灣臺中地方法院交通事件裁定                    九十二年度交聲字第五一一號
     原處分機關     交通部公路總局台中區監理所
     異議人即
     受處分人       甲○○
右列受處分人因違反道路交通管理處罰條例案件，對於交通部公路總局台中區監理所
九十二年四月十六日所為之裁決（中監違字第裁六○─ＧＣ0000000號裁決書
），聲明異議，本院裁定如左：
    主  文
異議駁回。
    理  由
一、原處分機關略以：異議人即受處分人甲○○，於九十二年一月五日五時二十五分
    許，駕駛車號六Ｑ─九七九一號自用小客車，在台中市○○路與漢口路處，因(1)
    、駕照吊扣期間駕駛自小客車；(2)、肇事逃逸（致人重傷）等違規事實，經台中
    市警察局第六分局員警查獲舉發，受處分人未依限期提出申訴，經向原舉發機關
    查證違規屬實，該所遂於九十二年四月十六日以中監違字第裁六○─ＧＣ000
    0000號裁決書，裁處受處分人違反道路交通管理處罰條例第二十一條第一項
    第七款、第六十二條第一項、第六十七條之規定，裁處罰鍰一萬二千元整，吊銷
    駕駛執照，並終身不得考領，逾期則依違反道路交通管理事件統一裁罰標準表及
    裁決書處罰主文裁處，於法並無不合等語。
二、本件受處分人甲○○則以：裁決書內未述及何時起止吊扣駕照之證據，未見記載
    傷者情形，未予受處分人陳述、辯白機會，且受處分人無逃逸之心，又已經成立
    和解，悔改有據，望能給予從輕處罰，俾勵自新，爰聲明異議云云。
三、按汽車駕駛人，有駕駛執照吊扣期間駕車者，處新台幣六千元以上一萬二千元以
    下罰鍰，並當場禁止其駕駛及扣留其車輛牌照；汽車駕駛人，駕駛汽車肇事致人
    受傷或死亡，應即採取救護或其他必要措施，並向警察機關報告，不得駛離，逃
    逸者吊銷駕駛執照；汽車駕駛人曾依第六十二條第一項之規定吊銷駕駛執照者，
    終身不得考領駕駛執照；舉發汽車所有人、駕駛人違反道路交通管理事件，汽車
    駕駛人駕駛汽車肇事致人受傷而逃逸者，當場暫行保管其駕駛執照。道路交通管
    理處罰條例第二十一條第一項第七款、第六十二條第一項、第六十七條第一項、
    違反道路交通管理事件統一裁罰基準及處理細則第十五條與違反道路交通管理事
    件統一裁罰標準表分別定有明文。
四、經查：受處分人甲○○於九十二年一月五日五時二十五分十分許，駕駛車號六Ｑ
    ─九七九一號自用小客車，在台中市○○路與漢口路處，因(1)、駕照吊扣期間駕
    駛自小客車；(2)、肇事逃逸（致人重傷）等違規事實，經台中市警察局第六分局
    員警查獲舉發等情，此有原舉發機關舉發之違反道路交通管理事件通知單一紙、
    事故處理現場之採證照片八張、道路交通事故現場圖一紙、交通事故談話紀錄表
    二份、道路交通事故補充資料表一份、醫院診斷證明書一份、裁決書一份與警察
    局偵訊筆錄在卷可稽，可認為實在。雖受處分人辯稱：裁決書內未述及何時起止
    吊扣駕照之證據，未見記載傷者情形，未予受處分人陳述、辯白機會，且受處分
    人無逃逸之心云云。惟經本院審酌卷內相關文件資料及檢視採證照片得知：受處
    分人前於九十一年十月六日曾因起步未注意他車致肇事使人受輕傷之違規事實，
    而遭吊扣駕駛執照三個月，期間自九十一年十月七日起至九十二年一月六日止，
    此有監理機關提供之中市警交字第ＧＢ0000000號違規通知單及駕照吊扣
    銷查詢報表在卷可佐。又受處分人因違反本條例，由公路主管機關於處罰裁決前
    ，曾經在台中市警察局第六分局接受偵訊時，由其父親及委任人在場陪同下，未
    違背其自由意思而給予陳述意見之機會，亦有前開談話紀錄表及偵訊筆錄在卷可
    證。另受處分人「駕車撞傷跨越斑馬線的行人（即被害人詹夢逸）後，都沒有停
    ，就一直往前直行逃逸」之事實，此亦有現場目擊證人吳冠毅，於九十二年一月
    五日在台中市警察局第六分局何安派出所之偵訊筆錄一份在卷足徵。再者，受處
    分人於九十二年六月三日在本院接受訊問時亦自承：（法官問：肇事逃逸有無意
    見？）答：我知道錯了，駕照吊扣期間，我違規駕駛車輛，車禍被害人有受傷等
    語。是受處分人駕駛汽車違反道路交通安全規則肇事致人受傷而逃逸之違規事實
    明確，由原舉發機關依法當場舉發，於法核無不合，受處分人徒以本件車禍肇事
    並無逃逸之心，且已與被害人和解置辯，顯屬卸責之詞，殊無可取。從而，原處
    分機關據以援引上開規定，裁處罰鍰一萬二千元整，吊銷駕駛執照，並終身不得
    考領，逾期則依裁決書處罰主文規定處罰，並無不當，本件異議為無理由，應予
    駁回。
五、據上論斷，應依道路交通管理處罰條例第八十七條、道路交通案件處理辦法第十
    九條，裁定如主文。
中      華      民      國    九十二    年      七      月    二十一    日
                                            臺灣臺中地方法院交通法庭
                                                法  官    許  金  樹
右正本證明與原本無異。
如不服本裁定應於送達後五日內向本院提出抗告狀。
                                                書記官
中      華      民      國  九十二    年      七      月    二十一    日


司法院資訊處製作；財團法人民間司法改革基金會備份。
